臺灣臺中地方法院民事裁定　　　　　 100年度司財管字第18號
聲　請　人　第一商業銀行股份有限公司
法定代理人　蔡慶年
代　理　人　黃晉徹
受　選任人　吳仲晨
上列聲請人聲請選任被繼承人吳多浦遺產管理人事件，本院裁定
如下：
    主  文
選任吳仲晨為被繼承人吳多浦之遺產管理人。
聲請程序費用由被繼承人吳多浦之遺產負擔。
    理  由
一、按繼承開始時，繼承人有無不明，而無親屬會議或親屬會議
    未於1個月內選定遺產管理人者，利害關係人得聲請法院選
    任遺產管理人；又先順序繼承人均拋棄其繼承時由次順序之
    繼承人繼承，其次順序繼承人有無不明或第四順序之繼承人
    均拋棄其繼承者，準用關於無人承認繼承之規定，民法第11
    78條第2項、第1176條第6項分別定有明文。
二、本件聲請意旨略以：被繼承人吳多浦（男、民國○○年○月○○
    日生、身分證統一編號：Ｚ000000000號、生前最後住所：臺
    中市○○區○○路幸福二巷29號）於99年9月20日死亡，且
    其所有繼承人均已拋棄繼承，是否仍有應繼承之人不明，而
    其親屬會議亦未於法定期間內選定遺產管理人，致聲請人無
    法對被繼承人之遺產主張權利，而聲請人為債權人兼抵押權
    人，基於利害關係人地位，爰依法聲請鈞院為被繼承人選任
    遺產管理人等語，並提出鈞院債權憑證、鈞院家事法庭函、
    土地登記第二類謄本（部分）、繼承系統表、除戶戶籍謄本
    等為證。
三、經查：聲請人主張其為債權人兼抵押權人，被繼承人死亡後
    ，其所有繼承人均已拋棄繼承，是否仍有應繼承之人不明，
    而其親屬會議未於法定期間內選定遺產管理人等事實，有聲
    請人提出前揭書證在卷可證，復據本院依職權調取99年度司
    繼字第2307號卷宗核閱屬實，堪信為真實，從而聲請人聲請
    選任被繼承人之遺產管理人，揆諸前揭法條規定，為有理由
    ，應予准許。又聲請人原主張選任被繼承人之配偶蘇常瑞為
    被繼承人之遺產管理人，然斟酌蘇常瑞（28年9月19日生）
    年事已高，恐難善任遺產管理人之職責。而選任遺產管理人
    ，除慮及管理遺產之公平性外，尚需考量其適切性，亦即應
    以對被繼承人之遺產、遺債情形瞭解較深者優先選任為宜；
    關係人吳仲晨（女、57年9月20日生，身分證統一編號：Ｚ00
    0000000號、住：臺中市○○區○○路幸福二巷29號）既為
    被繼承人吳多浦之女，且與被繼承人共同生活（本院100年4
    月8日訊問筆錄參照），對於被繼承人生前之財產及債權債
    務，自較他人知之甚詳，對遺產之管理亦不生窒礙，此外，
    吳仲晨亦於前揭訊問期日到庭表示願意擔任吳多浦之遺產管
    理人等語，並經被繼承人之配偶蘇常瑞到庭就吳仲晨擔任遺
    產管理人一事表明無意見。執此，本院認為由吳仲晨擔任被
    繼承人之遺產管理人，應屬妥適，爰選任之。
四、依非訟事件法第157條，裁定如主文。
中    華    民    國   100    年    4     月    19    日
                  家事法庭  司法事務官  蔡伊萍
以上正本係照原本作成。
如不服本件裁定，得於裁定書送達之翌日起10日內，以書狀敘述
理由，向本庭提起抗告。
中    華    民    國   100    年    4     月    20    日
                                書記官  曾惠雅